臺灣板橋地方法院刑事判決　　　　　　　　　　　　九十一年度易字第二一九六號
　　公　訴　人　臺灣板橋地方法院檢察署檢察官
　　被　　　告　乙○○　男　三.
右列被告因家庭暴力防治法案件，經檢察官提起公訴（九十一年度偵字第一一五五四
號），及本院板橋簡易庭簽請併辦（九十一年度偵字第一一五四０號、九十一年板簡
字第一二一二號），本院判決如左：
    主  文
乙○○連續違反法院依家庭暴力防治法第十五條所為之禁止實施家庭暴力行為之裁定
，累犯，處有期徒刑肆月，如易科罰金，以佰元折算壹日。
    事  實
一、乙○○因違反麻醉藥品管理條例案件，於民國（下同）八十六年九月十九日經台
    灣高雄地方法院判處有期徒刑六月確定，於八十七年五月一日執行完畢。其與甲
    ○○係夫妻關係，具有家庭暴力防治法第三條第一款所定之家庭成員關係，乙○
    ○並經臺灣板橋地方法院於九十一年五月六日以九十一年度暫家護字第二八四號
    暫時保護令，判令其不得對甲○○實施身體或精神上不法侵害之行為，及直接或
    間接對甲○○為騷擾、通話行為。詎乙○○仍不知悔改，因不滿其妻向本院申請
    暫時保護令，竟基於違反民事保護令之概括犯意，於九十一年六月十七日上午七
    時三十分許，在其停放於台北縣板橋市○○路一五一巷十八號一樓住處門口、車
    號為ＡＫ—八五七Ｏ號之自小客車內，因與甲○○發生爭執，而基於傷害之犯意
    ，毆打甲○○，致其受有左上臂挫瘀傷、右小腿挫瘀傷之傷害（傷害部分，業據
    告訴人甲○○撤回告訴），而違反上開暫時保護令；復於九十一年六月二十四日
    晚上十時四十五分許，在前揭住處，又因與甲○○發生口角，而將屋內之竹墊、
    拖鞋等物均丟擲在地，並辱罵甲○○，以此方式騷擾甲○○，而違反前開民事保
    護令；又於九十一年六月二十五日二十時四十分許，在其與甲○○位於台北縣板
    橋市○○路一五一巷十八號一樓之住處內，以「幹妳娘」、「幹妳祖母」等穢語
    辱罵甲○○之方式，違反前開保護令。
二、案經甲○○訴由台北縣政府警察局海山分局報請台灣板橋地方法院檢察署檢察官
    偵查起訴及聲請簡易判決處刑，由本院板橋簡易庭簽請併辦。
    理  由
一、訊據被告對於上揭犯罪事實均坦承不諱，核與告訴人甲○○指訴之情節相符，復
    有驗傷診斷書、台北縣政府警察局海山分局保護令執行紀錄表、本院九十一年度
    暫家護字第二八四號民事暫時保護令各一紙在卷可稽。被告之自白與事實相符，
    事證明確，被告之犯行，堪以認定。
二、核被告乙○○所為，係犯家庭暴力防治法第五十條第一款、第二款違反保護令罪
    。被告上開先後多次違反家庭暴力防治法之犯行，時間緊接，所犯係犯罪構成要
    件相同之罪，顯係基於概括犯意而反覆為之，依刑法第五十六條連續犯之規定，
    論以較重之家庭暴力防治法第五十條第一款違反禁止實施家庭暴力行為之保護令
    一罪，並加重其刑。本院板橋簡易庭簽請併辦部分，與起訴且認有罪部分，有連
    續犯之裁判上一罪關係，本院自得併予審理判決。又被告以一行為，傷害告訴人
    ，同時並違反家庭暴力防治法第五十條第一款之罪，係一行為觸犯數罪名，雖其
    傷害罪部分，已據告訴人甲○○撤回告訴，此部分原應為公訴不受理之諭知，惟
    此部分與違反家庭暴力防治法第五十條第一款之罪，有裁判上一罪之想像競合關
    係，爰不另為公訴不受理之諭知，且其撤回之效力不及於非告訴乃論之違反保護
    令罪之部分，本院自仍得就違反保護令部分審理判決，附此敘明。被告於八十六
    年間因違反麻醉藥品管理條例案件，經判處有期徒刑六月確定，於八十七年五月
    一日執行完畢，有台灣板高等法院檢察署刑案紀錄簡覆表在卷可參，五年以內再
    犯本件有期徒刑以上之罪，為累犯，依刑法第四十七條之規定，遞加重其刑。爰
    審酌被告之犯罪動機、目的、手段、所生危害及犯後坦承犯行，尚有悔意，與被
    害人甲○○表示願意原諒被告，並請求本院給予自新機會等一切情狀，量處如主
    文所示之刑，並諭知易科罰金之折算標準，以資懲儆。
據上論斷，應依刑事訴訟法第二百九十九條第一項前段，家庭暴力防治法第五十條第
一款，刑法第十一條前段、第五十六條、第四十七條、第四十一條第一項前段，罰金
罰鍰提高標準條例第二條，判決如主文。
本案經檢察官高智美到庭執行職務
中      華      民      國    九十一    年      十      月    三十一    日
                                  臺灣板橋地方法院刑事第五庭
                                      法  官  林  錫  凱
右正本證明與原本無異。
如不服本判決，應於判決送達後十日內，向本院提出上訴狀。
                                      書記官  林  兆  嘉
中      華      民      國    九十一    年     十一     月      一      日
附錄本案論罪科刑法條全文
家庭暴力防治法第五十條
違反法院依第十三條、第十五條所為之下列裁定者，為本法所稱之違反保護令罪，處
三年以下有期徒刑、拘役或科或併科新台幣十萬元以下罰金︰
一  禁止實施家庭暴力行為。
二  禁止直接或間接騷擾、接觸、通話或其他連絡行為。
三  命遷出住居所。
四  遠離住居所、工作場所、學校或其他特定場所。
五  命完成加害人處遇計畫：戒癮治療、精神治療、心理輔導或其他治療、輔導。
